台灣桃園地方法院民事裁定　　　　　　 95年度再簡抗字第3號
抗　告　人　辛○○
相　對　人　乙○○
　　　　　　庚○○○
　　　　　　己○○
　　　　　　戊○○
　　　　　　丑○○
　　　　　　子○○即被繼承人.
　　　　 　　　　　　　3之1.
　　　　　　癸○○即被繼承人.
　　　　　　壬○○即被繼承人.
　　　　　　甲○○
　　　　　　　　　　　號
　　　　　　丁○○
　　　　　　丙○○
上列當事人間請求拆屋還地事件，抗告人對於中華民國95年9 月
4 日本院中壢簡易庭95年度壢再簡字第1 號所為裁定提起抗告，
本院裁定如下：
    主      文
抗告駁回。
抗告程序費用新台幣壹仟元由抗告人負擔。
    理      由
一、抗告意旨略以：抗告人並非無權占有他人土地建屋，且因不
    諳法律，遲至民國95年4 月20日才向立法委員朱鳳芝服務處
    求助，經服務處人員介紹蔣世民代書協助，於95年4 月28日
    向中壢地政事務所調閱土地登記謄本才確定系爭房屋早於72
    年間即獲桃園縣政府核發建物使用執照，並非違章建築，乃
    於95年5 月3 日具狀提起再審之訴。又相對人黃金榮於訴訟
    繫屬期間之95年7 月31日死亡，原審未通知其繼承人承受訴
    訟，亦有違誤等語。並聲明：原裁定廢棄，抗告人於原審所
    提再審之訴續行審理。
二、按「再審之訴，應於三十日之不變期間內提起。前項期間，
    自判決確定時起算，判決於送達前確定者，自送達時起算；
    其再審之理由發生或知悉在後者，均自知悉時起算。但自判
    決確定後已逾五年者，不得提起。」民事訴訟法第500 條第
    1 項、第2 項定有明文。又提起再審之訴，應表明再審理由
    ，及關於再審理由並遵守不變期間之證據，民事訴訟法第50
    1 條第1 項第4 款亦有明文。如未表明再審理由或記載遵守
    不變期間之證據者，不屬同法第121 條第1 項規定，書狀不
    合程式或有其他欠缺之情形，審判長毋庸裁定定期命其補正
    ，逕以裁定駁回之（最高法院60年台抗字第538 號判例意旨
    參照）。
三、經查：本件相對人即再審被告係於93年7 月16日起訴訴請抗
    告人即再審原告拆屋還地，經本院93年度壢簡字第634 號判
    決抗告人敗訴，該判決於94年7 月4 日送達抗告人本人收受
    ，並已於同年7 月26日確定，此有送達證書、判決確定證明
    書各1 件附於該案卷可稽（見該卷第131 、134 頁）。是本
    件再審之訴，其再審之不變期間應自判決確定時即94年7 月
    26日起算，而抗告人遲至95年5 月3 日始提起再審之訴乙節
    ，有本院收狀戳章在卷可參（見原審卷第1 頁），足認抗告
    人提起再審之訴，已逾30日之不變期間。本件抗告人雖主張
    其於知悉原審判決確定後，遲至95年4 月20日才向立法委員
    朱鳳芝服務處求助，經服務處人員介紹蔣世民代書協助，於
    95年4 月28日向中壢地政事務所調閱土地登記謄本才確定系
    爭房屋並非違章建築，本件有民事訴訟法第496 條第1 項第
    13款規定之再審理由等語，惟抗告人迄今僅表明其於何時發
    現上開證物，而未表明其遵守不變期間之證據，依上開說明
    ，自無庸命其補正而應逕以裁定駁回之。
四、又按當事人喪失訴訟能力或法定代理人死亡或其代理權消滅
    者，訴訟程序在有法定代理人或取得訴訟能力之本人承受其
    訴訟以前當然停止。又聲明承受訴訟，應提出書狀於受訴法
    院，由法院送達於他造。民事訴訟法第170 條、第176 條分
    別定有明文。本件相對人黃金榮業於原再審事件繫屬中之95
    年7 月31日死亡，有戶籍謄本1 份附卷可稽，並經抗告人於
    96年1 月17日具狀聲明由黃金榮之繼承人子○○、癸○○、
    壬○○承受訴訟，核與前開規定相符，應予准許。次按抗告
    程序中「第一審之訴訟程序有重大之瑕疵者，第二審法院得
    廢棄原判決，而將該事件發回原法院。但以因維持審級制度
    認為必要時為限。」民事訴訟法第495 條之1 準用第45 1
    條第1 項定有明文。本件原審漏未斟酌上開承受訴訟之情而
    逕為判決，原判決自屬有重大瑕疵，然原審係駁回抗告人之
    再審聲請，對於相對人黃金榮之繼承人並無不利，並無維持
    審級利益之必要，是本件應由本院自為判決，無庸廢棄原判
    決併發回原審。
五、綜上，抗告人提起再審之訴既不合法，原法院以裁定駁回其
    再審之訴，核無不合，抗告論旨仍執前詞，指摘原裁定不當
    ，求予廢棄，為無理由，應予駁回。
六、訴訟費用負擔之依據：民事訴訟法第78條。
中　　華　　民　　國　　96　　年　　3 　　月　　2 　　日
                民事第三庭  審判長  法官　潘進柳
                                    法官　林望民
                                    法官　陳永來
本件不得再抗告。
以上正本係照原本作成。
                    　　　　　    書記官　劉彩華
中　　華　　民　　國　　96　　年　　3 　　月　　2 　　日
